【裁判字號】    95,基小,844
【裁判日期】    950927
【裁判案由】    損害賠償
【裁判全文】
臺灣基隆地方法院基隆簡易庭小額民事判決
原      告  乙○○
被      告  甲○○
上列當事人間請求損害賠償事件，本院於95年9月22日言詞辯論
終結，判決如下：
    主  文
被告應給付原告新臺幣壹萬陸仟捌佰元。
原告其餘之訴駁回。
訴訟費用新臺幣壹仟元由被告負擔。
本判決原告勝訴部分得假執行。
    事實及理由
一、原告主張之原因事實
    被告於95年1月29日下午午17時許駕駛ＳＨ－５１８２自用
    小客車，因違規超越雙黃線，追撞原告駕駛駕駛ＤＭ－１７
    ０１自用小客車，致原告所有之上開自用小客車受損，修復
    費為新臺幣（下同）18,100元，應由被告負侵權行為損害賠
    償，求為判決被告應給付原告上開金額。
二、原告主張上開交通事故事實，核與基隆市警察局第四分局檢
    送之相關資料相符，堪信為真實，惟原告修復零件應折舊額
    度尚有疑義，因本件訴訟標的金額低，原告以為訴訟經濟為
    由，陳明不再進一步舉證，由本院依法判決。
三、按當事人已證明受有損害而不能證明其數額或證明顯有重大
    困難者，法院應審酌一切情況，依所得心證定其數額，民事
    訴訟法第222條第2項定有明文。本件兩造既表明進一步舉證
    證明實際損害額及與有過失之程度不易且訴訟成本過高，本
    院自依民事訴訟法第222條第2項酌定之。爰審酌本件車禍由
    原告ＤＭ－１７０１自用小客車之修復項目，與事故損害相
    符，固有耕源汽車股份有限公司出具之估價單、事故照片等
    在卷為據，惟諒仍有部分新品本應折舊計之等情況，酌定被
    告應賠償之金額為為16,800元。
四、從而，本件原告本於民法第184條之侵權行為損害賠償請求
    權，請求如主文第1項所示之金額，為有理由，應予准許，
    逾此部分為無理由，應予駁回。
五、本件命被告給付部分，係適用民事小額程序所為被告敗訴之
    判決，依民事訴訟法第436條之20規定，應依職權宣告假執
    行，爰依職權宣告之。
六、據上論結，本件原告之訴為一部有理由、一部無理由，依民
    事訴訟法第436條之23、第436條第2項、第79條、第436 條
    之19第1項（按：登載新聞紙費用部分，原告未能提出收據
    而表示不為請求，未予計入訴訟費用）、第436條之20，判
    決如主文。
中    華    民    國    95    年    9     月  27     日
                 基隆簡易庭法  官  李木貴
以上正本係照原本作成。
對於本件判決如有不服，應於收受送達後20日內向本院提出上訴
書狀，上訴於本院合議庭，並按他造當事人之人數附具繕本。
當事人之上訴，非以判決違背法令為理由不得為之，上訴狀應記
載上訴理由，表明下列各款事項：
(一)原判決所違背之法令及其具體內容。
(二)依訴訟資料可認為原判決有違背法令之具體事實。
中    華    民    國    95    年    9     月    27    日
                            書記官 林蔚菁


司法院資訊處製作；財團法人民間司法改革基金會備份。
